# Крутских Андрей Юрьевич, Software Developer

Москва, Россия

andrey.krutskikh18@gmail.com / t.me/ppxxd

github.com/ppxxd

Я имею 3-летний опыт в разработке pet-проектов, а также highload Minecraft серверов (коммерческих). Обладаю большим опытом в написании, проектировании, оптимизации, отладке и поддержке приложений/сервисов.

Выделяю в себе такие качества, как ответственность, пунктуальность, дисциплинированность и отзывчивость. Люблю и умею писать простой и понятный код, люблю обучаться чему-то новому, обязательный. Также владею английским языком на уровне С1.

#### Технические навыки

Разработка: Рефакторинг, Оптимизация, Командная разработка, ООП, EDA, SOA, TDD.

Языки программирования: Java/Kotlin, Python, SQL, C++.

Хранилища данных: PostgreSQL, MySQL/MariaDB, MongoDB, Redis.

Фреймворки: Spring (Boot, MVC).

Контроль версий: Git.

Багтрекинг: Trello, GitHub, GitLab, Yandex.Tracker.

OC: Mac OS, Linux, Windows. Прочее: Maven/Gradle, Docker.

# Образование

Московский Государственный Технологический Университет "СТАНКИН", 2021 - настоящее время

- Высшая математика
- C++, Java, Python
- Дискретная математика
- Компьютерные сети
- MySQL/MariaDB/PostgreSQL
- Управление проектами
- DevOps (доп. образование)

**JetBrains Academy, 02.2023 - 06.2024** Яндекс.Практикум, 10.2023 - 11.2024

# Опыт работы

#### Java-разработчик

Cristalix

Апрель 2024 - Настоящее время

С нуля занимался разработкой полноценной игры. Проектировал и кодил нужные этому серверу плагины-микросервисы.

Работал и управлял командой из 3-х человек.

Технологии: Java +(Concurrency), Kotlin, MongoDB, JS, Gradle Groovy.

#### Ассесор разметки данных

Яндекс Крауд

Июль 2023 - Апрель 2024

Занимался разметкой данных для обучения моделей и тестированием их работы.

### Проекты

### Банковский интерфейс

**Banking System** 

В рамках этого проекта исследована структура кредитной карты, реализован алгоритм Луна для проверки номера карты на валидность, создана база данных для хранения информации и улучшена система, расширив её функциональность.

Технологии: Java, SQLite, алгоритм Луна.

#### Упрощенный аналог приложения САПР-ВАR

saprapp

Система автоматизации прочностных расчётов стержневых систем, испытывающих растяжениесжатие.

Технологии: Java, JavaFX.

#### Социальная сеть (Яндекс.Практикум)

**Filmorate** 

Spring Boot приложение для бэкенда социальной сети, которая помогает выбирать фильмы на основе ваших просмотров и оценок.

Технологии: Java, Spring Boot, H2, Postman, REST API.

#### Афиша мероприятий (Яндекс.Практикум)

**Explore With Me** 

GitHub

Spring Boot приложение афиши в котором можно предложить какое-либо событие от выставки до похода в кино и собрать компанию для участия в нём.

Состоит из двух сервисов:

- основной сервис, содержащий всё необходимое для работы продукта;

- сервис статистики, который хранит количество

просмотров и позволяет делать различные выборки для анализа работы приложения.

Технологии: Java, Spring Boot, PostgreSQL, Postman, Docker, REST API.

Остальные проекты на GitHub